臺灣高雄地方法院刑事判決　　　　　　　　　　　　　九十年度訴字第二六一四號
　　公　訴　人　臺灣高雄地方法院檢察署檢察官
　　被　　　告　丁○○
右列被告因偽造文書等案件，經檢察官提起公訴（九十年度偵字第一○二一五號），
本院判決如左：
    主  文
丁○○連續行使偽造私文書，處有期徒刑貳年。
    事  實
一、丁○○明知其經濟狀況欠佳，週轉困難已無償債能力，竟意圖為自己不法之所有
    ，自任會首自民國（下同）八十六年八月十日、八十七年十月二十日、八十八年
    八月三日、八十九年八月十五日，以會養會方式在大樹鄉○○村○○路五三一巷
    三四號住處大量招集互助會並冒以許美玉、李玉梅、陳秀玉、葛家斌等人名義參
    加互助會，嗣自八十七年十月起至九十年四月止陸續以會員陳淑慧等人名義冒標
    ，仍向其他互助會會員收取會款，期間長達二年有餘，計詐得天○○等會款共計
    新台幣七百四十九萬一百元。
（一）八十六年八月十日起會，邀集每會每月五千元合會，會員連會首共五十四會，
      約定以內標方式標取會款，被告分別於八十六年十一月十日起即第二會開始第
      一會為會首款，以陳秀玉等人名義冒標十九會詳如證二被告丁○○親簽冒標清
      冊己○○參加二會、戊○○三會、卯○○四會、午○○二會、癸○○一會、丑
      ○○含李有金一會、二會、天○○以魏素美名義一會、巳○○以方凌霄及許文
      華名義二會、吳金柳一會、壬○○其中一會以傅麗秋名義共三會，共計詐取一
      百一十八萬一千七百元。
（二）八十七年十月廿日起會，邀集每會每月一萬元合會，會員連會首共四十會，約
      定以內標方式標取會款，被告分別於八十七年十一月廿日起即第二會開始第一
      會為會首款，即以李玉梅等人名義冒標廿一會詳如證五被告丁○○親簽冒標清
      冊。甲○○參加二會、子○○一會、戊○○三會、未○○三會、午○○一會、
      亥○○二會、戌○○另一會以酉○○名義二會、乙○○二會、癸○○二會、天
      ○○以魏素美跟二會、許易旗名義跟一會共五會、巳○○以方凌霄名義一會，
      計詐取三百三十八萬三百元。
（三）八十八年八月三日起會，邀集每會每月一萬元合會，會員連會首共四十會，約
      定以內標方式標取會款，被告分別於八十八年九月三日起即第二會開始第一會
      為會首款，以李玉梅等人名義冒標十五會詳如證八被告丁○○親簽冒標清冊。
      己○○參加二會、未○○三會、卯○○四會、午○○二會、丙○○二會、酉○○一會、癸○○二會、申○○二會、辛○○一會、寅○○以賴俊良、蔡宗城名
      義各一會共三會、天○○二會、壬○○一會，計詐取二百五十六萬九千一百元
      。
（四）八十九年八月十五日起會，邀集每會每月一萬元合會，會員連會首共三十六會
      約定以內標方式標取會款，被告分別於八十九年十月十五日起即第二會開始第
      一會為會首款，以李玉梅等人名義冒標五會詳如證十一被告丁○○親簽冒標清
      冊。辰○○參加一會、甲○○一會、卯○○一會、庚○○一會、癸○○一會、
      申○○以蔡麗鳳名義二會、辛○○一會、寅○○以蔡宗城、蔡宜芬名義共二會
      ，計詐取三十五萬九千元。嗣被告於九十年四月二十日冒標收取會款後，即於
      五月一日宣布倒會，告訴人等始知受騙。
二、案經天○○、己○○、辰○○、甲○○、子○○、戊○○、未○○、卯○○、午
    ○○、亥○○、丙○○、酉○○、戌○○、乙○○、庚○○、癸○○、申○○、
    丑○○、辛○○、寅○○、巳○○、壬○○等二十二人（以下簡稱天○○等二十
    二人）訴由臺灣高雄地方法院檢察署檢察官偵查起訴。
    理  由
一、訊據被告丁○○對於右開事實坦承不諱，核與告訴人天○○等二十二人所訴之情
    節相符，復有會單影本八紙及丁○○簽證之冒標清冊四張（均影本）附卷可稽；
    事證明確，被告犯行足堪認定，應予依法論科。
二、核被告所為係犯刑法第二百十六條、第二百十條之行使偽造私文書罪、第三百三
    十九條第一項之詐欺取財罪。其多次行使偽造私文書、詐欺取財犯行，時間均緊
    接，犯罪構成要件均各相同，顯均係基於概括犯意反覆為之，應各依連續犯之規
    定論以一罪，並依法加重其刑。另被告前揭偽造私文書之低度行為為行使偽造私
    文書之高度行為所吸收，不另論罪。再其上開行使偽造文書與詐欺取財罪間，有
    方法、結果之牽連關係，應從一重之行使偽造私文書罪處斷。爰審酌被告冒用他
    人名義標會，詐取之金額為數達七百餘萬元，犯後雖與被害人達成和解然並未能
    賣地給付被害人，惟犯後能坦承犯行，並其他一切情狀，量處如主文所示之刑，
    以示懲儆。
三、至被告偽造用以冒標合會之會單私文書（含該私文書上之署押），因被告所實際
    書寫之內容為何不明，且已無從尋找，為免執行困難，爰不予宣告沒收，附此敘
    明。
據上論斷，應依刑事訴訟法第二百九十九條第一項前段、刑法第五十六條、第二百十
六條、第二百十條、第三百三十九條第一項、第五十五條、罰金罰鍰提高標準條例第
一條前段，判決如主文。
本案經檢察官林敏惠到庭執行職務。
中    華    民    國      九十一      年       二     月    十五        日
                                  臺灣高雄地方法院刑事第六庭
                                      法  官  張世賢
右正本證明與原本無異。
如不服本判決，應於判決送達後十日內，向本院提出上訴狀。
                                      書記官  蔡琬玲
中    華    民    國      九十一      年        二    月    十五        日
附錄所犯法條：
中華民國刑法第二百一十條
 (偽造變造私文書罪)
偽造、變造私文書，足以生損害於公眾或他人者，處五年以下有期徒刑。
中華民國刑法第二百一十六條
 (行使偽造變造或登載不實之文書罪)
行使第二百十條至第二百十五條之文書者，依偽造、變造文書或登載不實事項或使登
載不實事項之規定處斷。
中華民國刑法第三百三十九條
 (普通詐欺罪)
意圖為自己或第三人不法之所有，以詐術使人將本人或第三人之物交付者，處五年以
下有期徒刑、拘役或科或併科一千元以下罰金。
以前項方法得財產上不法之利益或使第三人得之者，亦同。
前二項之未遂犯罰之。
